【裁判字號】    95,訴,1887
【裁判日期】    951018
【裁判案由】    偽造文書
【裁判全文】
臺灣桃園地方法院宣示判決筆錄          95年度訴字第1887號
公  訴  人  臺灣桃園地方法院檢察署檢察官
被      告  甲○  ○○○  ○○.
指定辯護人  本院公設辯護人乙○○
上列被告因偽造文書案件，於中華民國95年10月18日上午10時許
，在本院第14法庭宣示判決，出席職員如下：
          法  官  尹  良
          書記官  廖宜政
          通  譯
法官起立朗讀判決主文、犯罪事實要旨、處罰條文、附記事項，
及告以上訴限制、期間並提出上訴狀之法院，且諭知記載其內容
：
一、主  文：
甲○  ○○○  ○○○○○  ○○○○共同偽造公印文，處有期
徒刑陸月，如易科罰金，以參佰元折算壹日，緩刑參年，緩刑期
內付保護管束。扣案偽造統一證號：HD00000000號之中華民國外
僑居留證影本壹張（含偽造之「內政部」公印文壹枚、甲○  ○
○○  ○○○○○  ○○○○相片壹張）、外國人工作許可證影
本壹張；及未扣案之偽造統一證號HD00000000號之中華民國外僑
居留證正本上偽造之「內政部」公印文壹枚，均沒收。
二、犯罪事實要旨：甲○  ○○○  ○○○○○  ○○○○係於
    民國九十三年六月一日持合法簽證來台擔任監護工之越南籍
    勞工，其居留有效期間至九十五年六月一日止。竟於九十四
    年七月五日逃逸離去其原申請在台之新竹縣竹東鎮○○路六
    八號四樓之四之工作地點，為求能繼續滯留我國非法工作，
    遂與真實姓名年籍不詳綽號「阿阮」之越南籍成年女子，共
    同基於偽造公印文及行使偽造特種文書之犯意聯絡，由甲○
      ○○○  ○○○○○  ○○○○於九十五年四月十七日六
    時許，在桃園縣桃園市某雜貨店內，將其本人照片一張，交
    予「阿阮」，由「阿阮於同日某時許，在桃園縣境內某不詳
    處所，接續偽造貼有上開甲○  ○○○  ○○○○○  ○○
    ○○照片一枚，姓名為「NGO MY LINH 」、統一證號為HD00
    000000號、其上並偽造「內政部印」公印文一枚之中華民國
    外僑居留證一張；姓名為「NGO MY LINH 」、許可證號為00
    -000000 號、發證日期為九十五年二月二十九日之外國人工
    作許可證一張，足生損害於內政部、內政部警政署入出境管
    理局、行政院勞工委員會及「NGO MY LINH 」；「阿阮」偽
    造完成上開居留證、工作許可證後，旋即於同日七時許，將
    甲○  ○○○  ○○○○○  ○○○○帶往位於桃園縣蘆竹
    鄉○○路○段五二○號之「承懋實業有限公司」，由甲○
    ○○○  ○○○○○  ○○○○向不知情之該公司負責人吳
    澤民應徵工作，並由「阿阮」在旁，將該偽造之上開居留證
    、工作許可證，一同出示不知情之吳澤民而行使之並由吳澤
    民影印留存各一份後，將該偽造之居留證、工作許可證交還
    「阿阮」攜帶離去，足生損害於內政部、內政部警政署入出
    境管理局、行政院勞工委員會及「NGO MY LINH 」；甲○
    ○○○  ○○○○○  ○○○○則由吳澤民以每月一萬五千
    八百四十元之薪資予以僱用，在上開公司從事烘布工作，甲
    ○○○○  ○○○○○  ○○○○並承諾「阿阮」以其所獲
    第一個月之工資作為「阿阮」之報酬。嗣於九十五年五月十
    日二十三時四十分許，為警在上開公司內查獲，並扣得上開
    偽造居留證及工作證影本各一紙，而悉上情。
三、處罰條文：修正後刑法第二條第一項前段、第二項、第七十
    四條第一項第一款、第九十三條第一項，行為時刑法第二百
    十六條、第二百十二條、第二百十八條第一項、第二百十九
    條，修正前刑法第二十八條、第五十五條、第四十一條第一
    項前段、第三十八條第一項第二款，罰金罰鍰提高標準條例
    第一條前段，修正前罰金罰鍰提高標準條例第二條。
四、附記事項：被告係越南籍人民，有卷附外僑居留資料查詢明
    細表一紙在卷可參，其經本院宣告緩刑期內付保護管束之保
    安處分後，如執行檢察官認為適當，即得依保安處分執行法
    第七十四條之一第一項之規定，以驅逐出境代之，附此敘明
五、協商判決除有刑事訴訟法第455 條之4 第1 項第1 款於本訊
    問程序終結前，被告撤銷協商合意或檢察官撤回協商聲請者
    告協商之意思非出於自由意志者；第4 款被告所
    犯之罪非第455 條之2 第1 項所定得以協商判決者；第6 款
    被告有其他較重之裁判上一罪之犯罪事實者；第7 款法院認
    應諭知免刑或免訴、不受理者情形之一，及違反同條第2 項
    「法院應於協商合意範圍內為判決；法院為協商判決所科之
    刑，以宣告緩刑或2 年以下有期徒刑、拘役或罰金為限」之
    規定者外，不得上訴。
六、如有前項得上訴之情形者，得自收受判決送達之日起10日內
    ，向本院提出上訴書狀，上訴於第二審法院。
七、本案經檢察官薛植和到庭執行職務。
中    華    民    國    95    年    10    月    18    日
                    刑事第三庭
                        書記官  廖宜政
                        法  官  尹  良
上正本證明與原本無異。
                        書記官  廖宜政
中    華    民    國    95    年    10    月    18    日
附錄：
中華民國刑法第216條
（行使偽造變造或登載不實之文書罪）
行使第210 條至第215 條之文書者，依偽造、變造文書或登載不
實事項或使登載不實事項之規定處斷。
中華民國刑法第212條
（偽造變造特種文書罪）
偽造、變造護照、旅券、免許證、特許證及關於品行、能力服務
或其他相類之證書、介紹書，足以生損害於公眾或他人者，處1
年以下有期徒刑、拘役或3 百元以下罰金。
中華民國刑法第218條
（偽造盜用公印或公印文罪）
偽造公印或公印文者，處 5 年以下有期徒刑。
盜用公印或公印文足以生損害於公眾或他人者，亦同。


司法院資訊處製作；財團法人民間司法改革基金會備份。
